{"present": {"1 Singular": {"Affirmative": "suaimhn\u00edm", "Question": "an suaimhn\u00edm?", "Negative": "n\u00ed shuaimhn\u00edm"}, "2 Singular": {"Affirmative": "suaimhn\u00edonn t\u00fa", "Question": "an suaimhn\u00edonn t\u00fa?", "Negative": "n\u00ed shuaimhn\u00edonn t\u00fa"}, "3 Singular": {"Male": {"Affirmative": "suaimhn\u00edonn s\u00e9", "Question": "an suaimhn\u00edonn s\u00e9?", "Negative": "n\u00ed shuaimhn\u00edonn s\u00e9"}, "Female": {"Affirmative": "suaimhn\u00edonn s\u00ed", "Question": "an suaimhn\u00edonn s\u00ed?", "Negative": "n\u00ed shuaimhn\u00edonn s\u00ed"}}, "1 Plural": {"Compressed": {"Affirmative": "suaimhn\u00edmid", "Question": "an suaimhn\u00edmid?", "Negative": "n\u00ed shuaimhn\u00edmid"}, "Extended": {"Affirmative": "suaimhn\u00edonn muid", "Question": "an suaimhn\u00edonn muid?", "Negative": "n\u00ed shuaimhn\u00edonn muid"}}, "2 Plural": {"Affirmative": "suaimhn\u00edonn sibh", "Question": "an suaimhn\u00edonn sibh?", "Negative": "n\u00ed shuaimhn\u00edonn sibh"}, "3 Plural": {"Affirmative": "suaimhn\u00edonn siad", "Question": "an suaimhn\u00edonn siad?", "Negative": "n\u00ed shuaimhn\u00edonn siad"}, "Passive": {"Affirmative": "suaimhn\u00edtear", "Question": "an suaimhn\u00edtear?", "Negative": "n\u00ed shuaimhn\u00edtear"}}, "future": {"1 Singular": {"Affirmative": "suaimhneoidh m\u00e9", "Question": "an suaimhneoidh m\u00e9?", "Negative": "n\u00ed shuaimhneoidh m\u00e9"}, "2 Singular": {"Affirmative": "suaimhneoidh t\u00fa", "Question": "an suaimhneoidh t\u00fa?", "Negative": "n\u00ed shuaimhneoidh t\u00fa"}, "3 Singular": {"Male": {"Affirmative": "suaimhneoidh s\u00e9", "Question": "an suaimhneoidh s\u00e9?", "Negative": "n\u00ed shuaimhneoidh s\u00e9"}, "Female": {"Affirmative": "suaimhneoidh s\u00ed", "Question": "an suaimhneoidh s\u00ed?", "Negative": "n\u00ed shuaimhneoidh s\u00ed"}}, "1 Plural": {"Compressed": {"Affirmative": "suaimhneoimid", "Question": "an suaimhneoimid?", "Negative": "n\u00ed shuaimhneoimid"}, "Extended": {"Affirmative": "suaimhneoidh muid", "Question": "an suaimhneoidh muid?", "Negative": "n\u00ed shuaimhneoidh muid"}}, "2 Plural": {"Affirmative": "suaimhneoidh sibh", "Question": "an suaimhneoidh sibh?", "Negative": "n\u00ed shuaimhneoidh sibh"}, "3 Plural": {"Affirmative": "suaimhneoidh siad", "Question": "an suaimhneoidh siad?", "Negative": "n\u00ed shuaimhneoidh siad"}, "Passive": {"Affirmative": "suaimhneofar", "Question": "an suaimhneofar?", "Negative": "n\u00ed shuaimhneofar"}}, "past": {"1 Singular": {"Affirmative": "shuaimhnigh m\u00e9", "Question": "ar shuaimhnigh m\u00e9?", "Negative": "n\u00edor shuaimhnigh m\u00e9"}, "2 Singular": {"Affirmative": "shuaimhnigh t\u00fa", "Question": "ar shuaimhnigh t\u00fa?", "Negative": "n\u00edor shuaimhnigh t\u00fa"}, "3 Singular": {"Male": {"Affirmative": "shuaimhnigh s\u00e9", "Question": "ar shuaimhnigh s\u00e9?", "Negative": "n\u00edor shuaimhnigh s\u00e9"}, "Female": {"Affirmative": "shuaimhnigh s\u00ed", "Question": "ar shuaimhnigh s\u00ed?", "Negative": "n\u00edor shuaimhnigh s\u00ed"}}, "1 Plural": {"Compressed": {"Affirmative": "shuaimhn\u00edomar", "Question": "ar shuaimhn\u00edomar?", "Negative": "n\u00edor shuaimhn\u00edomar"}, "Extended": {"Affirmative": "shuaimhnigh muid", "Question": "ar shuaimhnigh muid?", "Negative": "n\u00edor shuaimhnigh muid"}}, "2 Plural": {"Affirmative": "shuaimhnigh sibh", "Question": "ar shuaimhnigh sibh?", "Negative": "n\u00edor shuaimhnigh sibh"}, "3 Plural": {"Compressed": {"Affirmative": "shuaimhnigh siad", "Question": "ar shuaimhnigh siad?", "Negative": "n\u00edor shuaimhnigh siad"}, "Extended": {"Affirmative": "shuaimhn\u00edodar", "Question": "ar shuaimhn\u00edodar?", "Negative": "n\u00edor shuaimhn\u00edodar"}}, "Passive": {"Affirmative": "suaimhn\u00edodh", "Question": "ar suaimhn\u00edodh?", "Negative": "n\u00edor suaimhn\u00edodh"}}, "condi": {"1 Singular": {"Affirmative": "shuaimhneoinn", "Question": "an suaimhneoinn?", "Negative": "n\u00ed shuaimhneoinn"}, "2 Singular": {"Affirmative": "shuaimhneof\u00e1", "Question": "an suaimhneof\u00e1?", "Negative": "n\u00ed shuaimhneof\u00e1"}, "3 Singular": {"Male": {"Affirmative": "shuaimhneodh s\u00e9", "Question": "an suaimhneodh s\u00e9?", "Negative": "n\u00ed shuaimhneodh s\u00e9"}, "Female": {"Affirmative": "shuaimhneodh s\u00ed", "Question": "an suaimhneodh s\u00ed?", "Negative": "n\u00ed shuaimhneodh s\u00ed"}}, "1 Plural": {"Compressed": {"Affirmative": "shuaimhneoimis", "Question": "an suaimhneoimis?", "Negative": "n\u00ed shuaimhneoimis"}, "Extended": {"Affirmative": "shuaimhneodh muid", "Question": "an suaimhneodh muid?", "Negative": "n\u00ed shuaimhneodh muid"}}, "2 Plural": {"Affirmative": "shuaimhneodh sibh", "Question": "an suaimhneodh sibh?", "Negative": "n\u00ed shuaimhneodh sibh"}, "3 Plural": {"Compressed": {"Affirmative": "shuaimhneoid\u00eds", "Question": "an suaimhneoid\u00eds?", "Negative": "n\u00ed shuaimhneoid\u00eds"}, "Extended": {"Affirmative": "shuaimhneodh siad", "Question": "an suaimhneodh siad?", "Negative": "n\u00ed shuaimhneodh siad"}}, "Passive": {"Affirmative": "shuaimhneofa\u00ed", "Question": "an suaimhneofa\u00ed?", "Negative": "n\u00ed shuaimhneofa\u00ed"}}, "imper": {"1 Singular": {"Affirmative": "suaimhn\u00edm!", "Negative": "n\u00e1 suaimhn\u00edm!"}, "2 Singular": {"Affirmative": "suaimhnigh!", "Negative": "n\u00e1 suaimhnigh!"}, "3 Singular": {"Male": {"Affirmative": "suaimhn\u00edodh s\u00e9!", "Negative": "n\u00e1 suaimhn\u00edodh s\u00e9!"}, "Female": {"Affirmative": "suaimhn\u00edodh s\u00ed!", "Negative": "n\u00e1 suaimhn\u00edodh s\u00ed!"}}, "1 Plural": {"Compressed": {"Affirmative": "suaimhn\u00edmis!", "Negative": "n\u00e1 suaimhn\u00edmis!"}, "Extended": {"Affirmative": "suaimhn\u00edodh muid!", "Negative": "n\u00e1 suaimhn\u00edodh muid!"}}, "2 Plural": {"Affirmative": "suaimhn\u00edg\u00ed!", "Negative": "n\u00e1 suaimhn\u00edg\u00ed!"}, "3 Plural": {"Compressed": {"Affirmative": "suaimhn\u00edd\u00eds!", "Negative": "n\u00e1 suaimhn\u00edd\u00eds!"}, "Extended": {"Affirmative": "suaimhn\u00edodh siad!", "Negative": "n\u00e1 suaimhn\u00edodh siad!"}}, "Passive": {"Affirmative": "suaimhn\u00edtear!", "Negative": "n\u00e1 suaimhn\u00edtear!"}}, "pastConti": {"1 Singular": {"Affirmative": "shuaimhn\u00ednn", "Question": "an suaimhn\u00ednn?", "Negative": "n\u00ed shuaimhn\u00ednn"}, "2 Singular": {"Affirmative": "shuaimhn\u00edte\u00e1", "Question": "an suaimhn\u00edte\u00e1?", "Negative": "n\u00ed shuaimhn\u00edte\u00e1"}, "3 Singular": {"Male": {"Affirmative": "shuaimhn\u00edodh s\u00e9", "Question": "an suaimhn\u00edodh s\u00e9?", "Negative": "n\u00ed shuaimhn\u00edodh s\u00e9"}, "Female": {"Affirmative": "shuaimhn\u00edodh s\u00ed", "Question": "an suaimhn\u00edodh s\u00ed?", "Negative": "n\u00ed shuaimhn\u00edodh s\u00ed"}}, "1 Plural": {"Compressed": {"Affirmative": "shuaimhn\u00edmis", "Question": "an suaimhn\u00edmis?", "Negative": "n\u00ed shuaimhn\u00edmis"}, "Extended": {"Affirmative": "shuaimhn\u00edodh muid", "Question": "an suaimhn\u00edodh muid?", "Negative": "n\u00ed shuaimhn\u00edodh muid"}}, "2 Plural": {"Affirmative": "shuaimhn\u00edodh sibh", "Question": "an suaimhn\u00edodh sibh?", "Negative": "n\u00ed shuaimhn\u00edodh sibh"}, "3 Plural": {"Compressed": {"Affirmative": "shuaimhn\u00edd\u00eds", "Question": "an suaimhn\u00edd\u00eds?", "Negative": "n\u00ed shuaimhn\u00edd\u00eds"}, "Extended": {"Affirmative": "shuaimhn\u00edodh siad", "Question": "an suaimhn\u00edodh siad?", "Negative": "n\u00ed shuaimhn\u00edodh siad"}}, "Passive": {"Affirmative": "shuaimhn\u00edt\u00ed", "Question": "an suaimhn\u00edt\u00ed?", "Negative": "n\u00ed shuaimhn\u00edt\u00ed"}}, "subj": {"1 Singular": {"Affirmative": "go suaimhn\u00ed m\u00e9", "Negative": "n\u00e1r shuaimhn\u00ed m\u00e9"}, "2 Singular": {"Affirmative": "go suaimhn\u00ed t\u00fa", "Negative": "n\u00e1r shuaimhn\u00ed t\u00fa"}, "3 Singular": {"Male": {"Affirmative": "go suaimhn\u00ed s\u00e9", "Negative": "n\u00e1r shuaimhn\u00ed s\u00e9"}, "Female": {"Affirmative": "go suaimhn\u00ed s\u00ed", "Negative": "n\u00e1r shuaimhn\u00ed s\u00ed"}}, "1 Plural": {"Compressed": {"Affirmative": "go suaimhn\u00edmid", "Negative": "n\u00e1r shuaimhn\u00edmid"}, "Extended": {"Affirmative": "go suaimhn\u00ed muid", "Negative": "n\u00e1r shuaimhn\u00ed muid"}}, "2 Plural": {"Affirmative": "go suaimhn\u00ed sibh", "Negative": "n\u00e1r shuaimhn\u00ed sibh"}, "3 Plural": {"Affirmative": "go suaimhn\u00ed siad", "Negative": "n\u00e1r shuaimhn\u00ed siad"}, "Passive": {"Affirmative": "go suaimhn\u00edtear", "Negative": "n\u00e1r shuaimhn\u00edtear"}}, "verbal noun": "suaimhni\u00fa", "verbal adjective": "suaimhnithe"}